臺灣高雄地方法院刑事判決　　　　　　　93年度易字第1807號
公　訴　人　臺灣高雄地方法院檢察署檢察官
被　　　告　乙○○　男　47歲.
上列被告因毀棄損壞等案件，經檢察官聲請簡易判決處刑（92年
度偵第24524號），本院認為不宜以簡易判決處刑（93簡字第175
0號），簽請改依通常程序審理後，判決如左：
    主  文
乙○○共同連續以加害生命、身體、財產之事，恐嚇他人致生危
害於安全，處有期徒刑壹年。
    事  實
一、乙○○受蕭煌明之委託，持蕭煌明交付之支票及本票向甲○○催討債務，因甲○○以乙○○所持之支票及本票係屬偽造
    為由，拒絕償還，詎乙○○為使甲○○償還債務，竟基於恐
    嚇危害安全之概括犯意，連續於：
  (一)民國92年7月11日15時許及同月12日15時許，夥同具有犯意
    聯絡之3名姓名、年籍均不詳之成年男子，在不特定人往來
    之道路上，朝甲○○及閻秀華位於高雄縣大樹鄉○○街六六
    號住處，拋撒供奉亡者之冥紙，以此加害生命之事通知甲○○及閻秀華，致使甲○○及閻秀華心生畏懼，致生危害於安
    全，乙○○與上開3名姓名不詳男子並以張貼欠錢等字句字
    條及扔擲石頭之方式，公然侮辱甲○○及閻秀華（公然侮辱
    部分，未據告訴）。
  (二)同月22日15時20分許，夥同上開3名姓名不詳之成年男子，
    在不特定人往來之道路上，朝甲○○及閻秀華所經營而位於
    高雄縣大樹鄉○○村○○路173號「宏翔商行」，拋撒供奉
    亡者之冥紙，以此加害生命之事通知甲○○及閻秀華，致使
    甲○○及閻秀華心生畏懼，致生危害於安全，並扔擲雞蛋，
    致使放置在該商行架上待售之尿布、糖果及衛生棉等物品損
    壞（毀損部分，業已撤回告訴）。
  (三)同月23日17時許，搭載具有犯意聯絡之賴松皮與一名真實姓
    名年籍均不詳綽號「阿明」之成年男子，駕駛牌照號碼ZM—
    2316號自用小客車停放於「宏翔商行」門後，共同朝「宏翔
    商行」店內，拋撒供奉亡者之冥紙，以此加害生命之事，通
    知甲○○及閻秀華，致使甲○○及閻秀華心生畏懼，致生危
    害於安全，並扔擲雞蛋及酒瓶，公然侮辱甲○○及閻秀華（
    公然侮辱部分，未據告訴）。
  (四)同年8月24日凌晨某時許，由該具有犯意聯絡之「阿明」在
    不特定人往來之道路上，朝「宏翔商行」鐵捲門及放置於店
    外之冰箱，潑灑大量狀似血水之紅漆後，再至甲○○前揭住
    處，朝該住處2樓牆壁潑灑紅漆，以此加害身體之事，通知
    甲○○及閻秀華，致使甲○○及閻秀華心生畏懼，致生危害
    於安全，且造成置放該處之洗衣機及冷氣機表面上油漆損壞
    （毀損部分，業已撤回告訴）。
  (五)同年8 月31日凌晨某時許，由該具有犯意聯絡之「阿明」在
    不特定人往來之道路上，朝甲○○前揭住處2 樓牆壁、車庫
    及車庫遮雨棚，潑灑大量狀似血水之紅漆，以此加害身體之
    事，通知甲○○及閻秀華，致使甲○○及閻秀華心生畏懼，
    致生危害於安全，且造成甲○○前揭住處2 樓牆壁、車庫及
    車庫遮雨棚上油漆損壞（毀損部分，業已撤回告訴）。
  (六)同年9月間某日，乙○○致電向甲○○恫稱：若再不還錢，
    店就不用開了等語，以此加害於財產之事由通知甲○○，致
    使甲○○心生畏懼，致生危害於安全。
二、案經甲○○訴由臺灣高雄地方法院檢察署檢察官偵查起訴。
    理  由
一、訊據被告乙○○固坦承曾受蕭煌明之委託，至甲○○之住處
    及商行催討債務之事實，惟矢口否認有何恐嚇危害安全之犯
    行，辯稱：伊受蕭煌明之委託後之二至三天，曾與賴松皮至
    甲○○住處，因甲○○不在家，伊遂將名片交予甲○○兒子
    後，即行離去，隔一至二天，伊再次與賴松皮至甲○○住處
    ，甲○○表示不認識蕭煌明，要求改期偕同蕭煌明到場，伊
    因而再次於一至二日後，隨同蕭煌明與賴松皮造訪甲○○，
    當天亦未發生任何衝突云云。
二、經查：
  (一)上揭犯罪事實，業據證人即告訴人甲○○之妻閻秀華迭於偵
    查及本院審理中證述綦詳（見92年度偵字第24524號偵查卷
    第13頁反面至第14頁、本院93簡字第1750號卷第20至21頁、
    第26至28頁），核與證人即告訴人甲○○指稱：「（問：你
    要告何事？）答：乙○○毀損，他拿酒瓶丟我店裡，還潑油
    漆，丟臭雞蛋‧‧‧灑冥紙」、「（問：你與他有無冤仇？
    ）答：完全沒有。他說我欠人家沒還，不讓我開店」、「（
    問：乙○○除毀損外，有無恐嚇你？）答：他打電話叫我說
    店不要開」等語相符，並有證人甲○○於92年7月24日提出
    告訴時所提出之照片65幀（見92年度發查字第4085號偵查卷
    證物袋內）、證人閻秀華於93年1月16日偵訊時提出之照片
    40 幀、93年7月16日本院審理時提出之照片32幀、受理民眾
    報案記錄表8紙（見92年度他字第4403號偵查卷第16至23頁
    ）、物品毀損照片7幀（見92年度偵字第24524號偵查卷第19
    至20頁）、本票5紙（見92年度偵字第24524號偵查卷第23至
    24頁），以及宏翔商行營利事業登記證、蕭煌明出具之委任
    書、速成應收帳款公司員工資料派出所報備表、速成應收帳
    款公司營利事業登記證、車號ZM—2316號車號查詢汽車車籍
    各一份附卷可稽（見92年度發查字第4085號偵查卷第5頁、9
    2年度他字第4403號偵查卷第14、15、45頁）。而證人甲○○及閻秀華與被告素無怨隙，此為被告所自承（見本院93年
    度簡字第1750號卷第66頁），並經證人甲○○陳述明確（見
    92年度偵字第24524號偵查卷第7頁），若被告未曾為事實欄
    所載之拋撒冥紙、潑灑紅漆及電話恐嚇之行為，證人甲○○
    及閻秀華應無設詞誣攀被告之理。且證人甲○○及閻秀華就
    被告如何以恐嚇危害安全之方式進行催討債務，歷次所為之
    陳述，均大致相符，對照渠等二人提出之相片，顯示渠等住
    處及宏翔商行確曾遭人拋撒冥紙、潑灑紅漆、扔擲雞蛋，其
    中92年7月23日照片顯示被告在場扔擲雞蛋，身旁並站有頭
    戴藍帽、身著白衣之身材微胖之男子，而該身材微胖之男子
    ，並於92年8月11日至渠等住處扔擲雞蛋後，搭乘車號1386
    —FB自用小客車離開，足見證人甲○○及閻秀華證稱：遭被
    告夥同賴松皮及其他男子以拋撒冥紙、潑灑紅漆、電話恐嚇
    方式催討債務等語，應屬實情。
  (二)又被告確曾為向證人甲○○催討債務，而向證人甲○○及閻
    秀華所經營之宏翔商行扔擲雞蛋等情，除據被告於92年11月
    18日偵訊時供稱：「（問：你是否於前述時間至告訴人之所
    述之現場丟擲雞蛋及噴油漆、撒冥紙？）答：沒有。我當初
    有向委託人說過此事的情形，委託人有去找過告訴人他們，
    委託人去找他們談時只有談錢的事，沒有擲雞蛋及噴油漆、
    撒冥紙的事」、「（問：（提示相片26張）此相片顯示你於
    前述時間至告訴人之店裡，且手握雞蛋作何事？）答：經我
    詳視照片後，我確實有去過擲雞蛋一次」（見92年度他字第
    4403號偵查卷第41頁）外，另經被告於93年1 月16日偵訊時
    ，供稱：「（問：你有去丟雞蛋、丟酒瓶？）答：都沒有」
    、「（問：上次訊問為何說有？）答：是有一次」、「（問
    ：（提示相片）92年7 月23日丟雞蛋是否你本人？）答：是
    」、「（問：那天丟雞蛋之目的？）答：因為他欠錢不還，
    我的目的要他還錢」（見92年度偵字第24524 號偵查卷第16
    頁）等語明確，參酌被告被告於歷次偵訊時，均先矢口否認
    以拋撒冥紙、潑灑紅漆、扔擲雞蛋等方式進行討債，嗣經檢
    察官提示相關照片後，始就照片顯示之扔擲雞蛋行為，予以
    承認，顯見被告對於自身犯行，多所隱匿、掩飾，則其於本
    院審理中辯稱：伊去找證人甲○○協調債務，從未以拋撒冥
    紙、潑灑紅漆、扔擲雞蛋、丟擲酒瓶、電話恐嚇方式，進行
    討債云云（見本院93年度簡字1750號卷第40頁、第66頁、第
    89頁、本院93年度易字第1807號卷第22頁、第68頁），應係
    延續其一貫否認之態度，自不足採信。
  (三)被告係受僱於速成應收款公司之員工，而速成應收帳款公司
    之實際負責人係證人賴松皮，另證人閻秀華提出被告在宏翔
    商行門口手握雞蛋之92年7月23日照片中，頭戴藍帽、身著
    白衣而站在被告身旁之身材微胖男子，則係速成應收帳款公
    司臨時僱佣之人員，綽號「小明」等情，亦據被告於偵查時
    供稱：「（問：你是速成應收帳款管理股份有限公司負責人
    ？）答：對，登記是我，實際上是賴松皮」、「（問：跟你
    去胖胖的人叫何名？）答：我叫他『阿明』‧‧‧他是臨時
    來公司的」、「我都是和賴松皮去現場，賴松皮是老闆，他
    才是負責人‧‧‧相片中胖胖的男子叫『阿明』」等語明確
    （見92年度偵字第24524號偵查卷第15頁反面、92年度他字
    第44003號偵查卷第41頁），並有前述證人甲○○及閻秀華
    提出之照片共計137幀在卷可佐，而堪認定。
  (四)又被告確曾駕駛車牌為1386—FB號及ZM—2316號自用小客車
    ，搭載賴松皮及該綽號「小明」之男子，一同前往證人甲○○及閻秀華之住處及所經營之宏翔商行扔擲雞蛋、潑灑紅漆
    、拋撒冥紙、丟擲酒瓶等情，除據證人閻秀華證稱：「7月
    23日5點以後我在店裡看到被告開ZM─2316號的車子，停在
    店門口，當時被告、一位賴先生及一位微胖的男子（指綽號
    「阿明」之男子）下車，我看到他，我就拿照相機照被告，
    被告說你照什麼，然後我叫送貨的小弟照其他與被告一起來
    的人，被告就往店裡面丟酒瓶、雞蛋，還有灑冥紙。8月7日
    下午4點45分‧‧‧上次那位微胖的男子往我店裡丟臭雞蛋
    ，丟完就走，我追出去記下車牌，車牌是1386—FB‧‧‧。
    8月11日下午3點被告、上開微胖男子與另一名成年男子去我
    商店，他們開車停在我們社區門口，該名微胖男子下車往我
    們商店丟雞蛋，他丟完就走，我有追出去拍他們的車子，社
    區監視器也有錄到有一名男子下車去後車廂拿東西給該名微
    胖男子，被告也從駕駛座下車幫忙。‧‧‧8月24日凌晨是
    前開微胖男子先去我商店潑紅漆，潑我們的貨車、鐵捲門，
    還有我們放在商店外面的冰箱，後來又去我住家，往我住家
    2樓潑紅漆，我的洗衣機、冷氣機外面都損毀。8月31日大概
    凌晨上開微胖男子往我住家2樓及車庫、車庫遮雨棚潑紅漆
    」等語明確外（見本院93年度簡字第1750號卷第27至28頁）
    ，核與被告供稱：曾與證人賴松皮向證人甲○○催討債務，
    並由賴松皮提供車牌為1386—FB號之自用小客車供其駕駛，
    伊曾駕駛該自用小客車搭載該綽號「阿明」之男子至證人甲○○處催討債務，但有時則係該綽號「阿明」自行前往等語
    相符（見92年度偵字第24524號偵查卷第15頁反面、本院93
    年度簡字第1750號卷第41頁、見本院93年度易字第1807號卷
    第56頁、第66頁），而觀諸證人閻秀華提出之照片，其中92
    年7月23日之照片顯示，被告在宏翔商行前手握雞蛋，身旁
    則係頭戴藍帽、身著白衣、身材微胖之綽號「阿明」之男子
    ，另其中92年8月7日、同年8月11日之照片顯示，該綽號「
    阿明」之男子曾分別至證人甲○○及閻秀華經營之商行及住
    處扔擲雞蛋，並搭乘車牌為1386—FB號自用小客車離去，顯
    見證人閻秀華證稱：被告駕駛車牌1386—FB號自用小客車搭
    載該綽號「阿明」之男子前往扔擲雞蛋、拋撒冥紙、潑灑紅
    漆等語，均係實情。另車牌為ZM—2316號自用小客車係登記
    在證人賴松皮之子賴俊雄名義下，此據證人賴松皮證稱：「
    （問：賴俊雄與你何關係？）答：他是我兒子」等語屬實（
    見本院93年度簡字第1750號卷第42頁），並有車號查詢汽車
    車籍一紙附卷可憑（見92年度他字第4403號偵查卷第45頁）
    ，證人閻秀華於本院審理時，尚無法具體指明證人賴松皮之
    姓名，足見證人閻秀華確實不認識證人賴松皮，證人閻秀華
    自不可能知悉該車牌ZM—2316號自用小客車之登記名義人係
    證人賴松皮之子，而事先設詞誣陷。
  (五)證人賴松皮於偵訊時，雖陳稱：伊不清楚被告向證人甲○○
    催討債務之事，且因伊有重度憂鬱症，不清楚賴俊雄是否為
    伊兒子云云（見92年度他字第4403號偵查卷第49頁），然證
    人賴松皮於本院審理時，則證稱：當日伊係與被告、委託人
    蕭煌明至證人甲○○住處協調，但因甲○○不開門，且報警
    處理，而未能談成，至於賴俊雄則為伊兒子，但伊並非速成
    應收帳款公司之老闆云云（見本院93年度簡字第1750號卷第
    42至44頁），斟酌證人賴松皮就其是否參與討債，以及是否
    知悉案外人賴俊雄為其兒子乙事，先是以罹患重度憂鬱症為
    由，推稱不知情，事後於本院審理時，則改稱僅陪同參與商
    討云云，前後供述矛盾，顯係避重就輕，本即不足採信。而
    被告於本院審理初始，雖亦矢口否認證人賴松皮係速成應收
    帳款公司之實際負責人，辯稱：「（問：公司的實際負責人
    是誰？）答：登記負責人是我，實際負責人是誰我不知道，
    裡面有很多人」（見本院93年度簡字第1750號卷第41頁）、
    「（問：賴松皮在你們公司的職務？）答：催討債務」「（
    問：為何你在偵查中說，他是公司實際負責人）答：我沒有
    說他是負責人」（見本院93年度簡字第1750號卷第66至67頁
    ），然其於本院94年3月17日審判期日，則改口稱：速成應
    收帳款公司名義負責人是伊，但實際負責人是賴松皮云云（
    見本院93年度易字第1807號卷第55頁、第76頁），足見被告
    於本院審理初始，應係附和證人賴松皮之證詞所為，要無可
    採。另被告於本院審判期日，對於該綽號「阿明」之男子，
    亦先是推稱不知情，嗣又改稱：該綽號「阿明」之男子曾在
    公司出現過，但伊不清楚他在做什麼云云（見本院93年度易
    字第1807號卷第76頁），然其於偵查中已供稱：伊曾駕駛車
    輛搭載該綽號「阿明」之男子前往證人甲○○處討債等語明
    確（見92年度偵字第24524號偵查卷第15頁反面），並有證
    人閻秀華提出之照片為證，已如前述，被告翻異前詞，因與
    事實不符，自不足採，從而證人賴松皮與該綽號「阿明」之
    絡及行為之分擔。
  (六)被告雖於本院94年3月17日審判期日辯稱：伊僅與證人賴松
    皮一起找證人甲○○催討債務三次，並未與其他人去云云（
    見本院93年度易字第1807號卷第76頁），不僅與其偵訊中供
    稱：伊曾搭載該綽號「阿明」之男子向證人甲○○催討債務
    等語不符（見92年度偵字第24524號偵查卷第15頁反面），
    亦與其於本院審理時曾陳稱：伊曾與證人賴松皮一起去向證
    人甲○○催討債務一次，但是第幾次，伊忘記了等語相異（
    見本院93簡字第1750號卷第41頁），審酌被告就其是否曾至
    證人甲○○住處或商行扔擲雞蛋，以及證人賴松皮是否為速
    成應收帳款公司之實際負責人等事項，前後之供述，均屬反
    覆不一，相較於證人甲○○及閻秀華所為之證詞，不僅彼此
    相互一致，歷次所為之陳述，亦大致相符，足見被告所為之
    辯解，均係為圖免自身刑責之詞，不足採信。
  (七)綜上所述，被告所辯不足採信，本案事證明確，被告上揭恐
    嚇危害安全犯行，應堪認定。
三、按刑法第305條之恐嚇方法，係以言語、文字或舉動，均無
    不可。次按，冥紙依臺灣民間習俗，乃為供奉亡者之物，被
    告與證人賴松皮、綽號「阿明」之男子及其他3名不詳姓名
    ，帶有證人甲○○及閻秀華之生命可能遭受不幸之寓意；而
    在他人住宅牆壁、車庫及車庫遮雨棚，潑灑大量狀似血水油
    漆之動作，具有警告意味，隱喻遭潑漆之他人之身體可能遭
    受一定之災害，而屬加害他人身體之通知，以一般人立於該
    遭拋撒冥紙或潑灑紅漆之人之處境，均會因自身生命、身體
    安全遭受威脅而心生畏懼，故被告拋撒冥紙及潑灑紅漆，自
    屬恐嚇行為。另被告以電話通知證人甲○○：再不還錢，店
    就不用開了等語，則係以加害財產之事通知被告，致危及證
    人甲○○在社會日常生活之財產安全，自亦屬恐嚇行為，是
    核被告所為，係犯刑法第305條之恐嚇危害安全罪。被告就
    犯罪事實(一)至(二)部分，與三名不詳姓名男子間；就犯罪事實
    (三)部分，與證人賴松皮及「阿明」間；就犯罪事實(四)至(五)分
    ，與「阿明」間，彼此具有犯意聯絡及行為分擔，而為共同
    正犯。被告先後六次恐嚇危害安全犯行，時間緊接，觸犯構
    成要件相同之罪名，顯係基於概括犯意反覆為之，應依連續
    犯規定，論以一恐嚇危害安全罪，並加重其刑。聲請簡易判
    決意旨雖漏未將事實欄(六)所示之電話恐嚇部分一併聲請簡易
    判決處刑，然該部分與經聲請簡易判決處刑部分，因具有連
    續犯之裁判上一罪關係，而為聲請簡易判決處刑之效力所及
    ，本院自得併為審理，附此敘明。審酌被告為成年人以其智
    識、能力，當知現代法治社會，任何糾紛均應循理性、和平
    方式，謀求解決，竟以前述拋撒冥紙、潑灑紅漆及電話恐嚇
    等不理性方式，為他人追討債務，不僅造成證人甲○○及閻
    秀華財產上之損害，更嚴重危害個人免於恐懼之基本權利，
    且犯後飾詞狡辯，毫無反省悔改之意，自應科以相當之刑事
    制裁，方足以遏阻此種不理性解決糾紛之社會風氣，並斟酌
    被告犯罪次數、情節，以及證人甲○○表示對被告撤回此案
    之告訴情事，此有93年11月24日之刑事聲請狀一紙在卷，爰
    量處如主文所示之刑，以資懲儆，檢察官未斟酌證人甲○○
    已不願追究，且被告犯行未達十餘次之多，因認具體求刑有
    期徒刑1年2月，核其情節，尚屬過重，亦此敘明。
四、不另為不受理及不另為無罪之部分：
  (一)公訴意旨另以：被告受蕭煌明之委託處理其與甲○○之債務
    關係，不思以合法手段解決，竟基於概括之恐嚇及毀損犯意
    ，先後於92年7月22日、8月7日、11日、14日、21日、24日
    、31日，前後多次夥同不詳姓名之成年男子多人，至高雄縣
    大樹鄉○○村○○路一七三號甲○○經營之宏翔商行，分別
    以冥紙、腐敗之雞蛋、酒瓶等物擲入該商行置於架上或地上
    準備販售之尿布、糖果、衛生棉等商品，或以紅色油漆潑向
    鐵門、遮陽板及貨車上，致甲○○所有之前揭商品無法販售
    ，受有損害，並因此致甲○○心生畏懼，致生危害於甲○○
    生命、身體之安全，因認被告此部分涉犯刑法第354條之毀
    損罪嫌及同法第305條之恐嚇危害安全罪嫌等語（92年7月11
    日、12日、22日、23日、同年8月24日、31日之恐嚇危害安
    全犯行，業經本院論罪科刑如前所述）。
  (二)查被告於92年7月22日因扔擲雞蛋而毀損宏翔商行待售之尿
    布、糖果及衛生棉等商品，以及同年8月24日、31日因潑灑
    紅漆致牆壁、車庫及車庫遮雨棚、洗衣機及冷氣機表面上油
    漆損壞，而涉犯刑法第354條之毀損罪嫌部分，依同法第363
    條之規定，須告訴乃論。告訴人甲○○於93年11月24日具狀
    表示對於被告撤回告訴，有刑事聲請狀一紙在卷可攷（見本
    院93年度簡字第1750號卷第98至99頁），因公訴意旨認此部
    分與本案論罪科刑部分具有牽連犯之裁判上一罪關係，爰不
    另為不受理之諭知。
  (三)另被告於92年8月7日及同月11日、同月14日及同月21日，確
    曾與該綽號「阿明」之男子至證人甲○○住處及其所經營之
    紅翔商行處，扔擲雞蛋，此固據證人閻秀華證述屬實（見本
    院93年度簡字第1750號卷第27至28頁），然扔擲雞蛋之舉動
    ，僅係以粗鄙之強暴舉動輕篾他人人格，而具有侮辱之意，
    在客觀上尚難認有何以加害生命、身體、自由、名譽、財產
    之事，通知他人，而不符刑法第305條所稱之「恐嚇」行為
    ，此外，客觀上並無其他證據顯示，被告於92年8月7日及同
    月11日、同月14日及同月21日，對於證人甲○○有何恐嚇危
    害安全之行為，公訴意旨認被告此部分亦構成刑法第305 條
    之恐嚇危害安全罪，容有未合，惟因公訴意旨認被告此無罪
    部分與前開已經起訴並經本院認定有罪部分有連續犯之裁判
    上一罪關係，爰不另為無罪之諭知，附此敘明。
五、併案部分：
  (一)臺灣高雄地方法院檢察署93年度偵字第14537號移送併辦意
    旨略以：被告受李枝旺委託處理其與丙○○之債務關係，不
    思以合法手段解決，竟夥同某姓名、年籍不詳之成年男子，
    共同基於毀損之犯意聯絡，於93年2月9日16時30分許，至丙○○承租居住之高雄縣鳳山市○○街95號住處前，由該名不
    詳年籍、姓名之成年男子，以噴漆在丙○○上開住大門前噴
    寫「丙○○欠錢還錢」等字，因認被告此部分涉犯刑法第35
    4 條之毀損罪嫌等語。
  (二)因本案毀損部分，業據證人即告訴人甲○○撤回告訴，而不
    另為不受理之諭知，是併案被告毀損丙○○大門部分，縱係
    屬實，亦與本案不生審判不可分之關係，基於不告不理之訴
    訟原則，本院自不得就93年度偵字第14537號併案毀損部分
    ，併予審理。至於丙○○於本院審理時，雖證稱表示：被告
    與該不詳姓名成年男子曾以手指著伊說，要將錢拿出來還，
    否則要綁架伊女兒之小孩子等語（見本院93年度易字第1807
    號卷第36頁），惟證人丙○○於警詢及偵查中均僅指稱被告
    以噴漆方式毀損大門之犯行，從未表示被告曾以上開言詞為
    恐嚇之行為，是證人丙○○是否基於渲染被害情節而為誇大
    之證詞，自非無疑，此外，並無其他證據足資佐證被告確曾
    以綁架其女兒之孩子等言語恐嚇證人丙○○，從而，尚難單
    憑證人丙○○之單一指訴，遽認被告確曾恐嚇證人丙○○。
  (三)綜上，併案毀損部分，因與本案論罪科刑之部分，不具有實
    質上或裁判上之一罪關係，另證人丙○○指訴被告之言詞恐
    嚇部分，因缺乏其他積極證據足資佐證，而無法認定，從而
    併案意旨部分既與本案部分不具審判不可分之關係，自宜退
    回由檢察官依法處理，併此敘明。
據上論斷，應依刑事訴訟法第452條、第451之1條第4項但書第3
款、第299條第1項前段，刑法第28條、第56條、305條，罰金罰
鍰提高標準條例第1條前段，判決如主文。
本案經檢察官丁○○到庭執行職務。
中　　華　　民　　國　　94　　年　　3 　　月　　31　　日
                  刑事第十一庭  審判長法  官  徐美麗
                                      法  官  鄭詠仁
                                      法  官  高增泓
以上正本證明與原本無異。
如不服本判決，應於送達後10日內，向本院提出上訴狀。
中　　華　　民　　國　　94　　年　　3 　　月　　31　　日
                                      書記官  林慧芬
附錄本案論罪科刑法條全文
刑法第305條
以加害生命、身體、自由、名譽、財產之事，恐嚇他人致生危於
安全者，處2年以下有期徒刑、拘役或300元以下罰金。
